【裁判字號】    98,交抗,432
【裁判日期】    980714
【裁判案由】    聲明異議
【裁判全文】
臺灣高等法院高雄分院刑事裁定         98年度交抗字第432號
抗  告  人
即受處分人  甲○○
上列抗告人因違反道路交通管理處罰條例聲明異議案件，不服臺
灣高雄地方法院中華民國98年5 月27日裁定（98年度交聲字第11
80號），提起抗告，本院裁定如下：
    主  文
抗告駁回。
    理  由
一、抗告意旨略以：抗告人即受處分人甲○○（下稱抗告人）對
    於未依規定兩段式左轉之事實並不爭執，但因員警本身並未
    站在車道明顯處進行盤查攔檢，待抗告人騎車經過員警身旁
    處，員警才吹哨盤查，抗告人因車速問題並未即時停車接受
    盤查，卻因此被員警誤會成不聽制止或拒絕停車接受稽查而
    逃逸。為此，原裁定顯有違誤，爰依法提起抗告，請求撤銷
    原裁定云云。
二、按「汽車駕駛人轉彎時，不依標誌、標線、號誌指示者，處
    新臺幣（下同）600元以上1,800元以下罰鍰」、「汽車駕駛
    人，駕駛汽車有違反本條例之行為，經交通勤務警察或依法
    令執行交通稽查任務人員制止時，不聽制止或拒絕停車接受
    稽查而逃逸者，除按各該條規定處罰外，處3,000元以上6,
    000元以下罰鍰」、「汽車駕駛人有違反第48條、第60條第1
    項規定之情形者，除依原條款處罰鍰外，並記違規點數1點
    」，道路交通管理處罰條例第48條第1項第2款、第60條第1
    項、第63條第1項第1款分別定有明定。
三、經查：
  (一)抗告人於98年3月17日15時3 分許，騎乘車牌號碼821-CZM號
    重型機車，行經高雄市○○路、光華路口時，有轉彎不依標
    誌、標線號誌指示行駛，及違反前揭規定後拒絕停車接受稽
    查而逃逸等違規情形，業經證人即舉發本件違規之取締警員
    乙○○於原審到庭具結證稱：當天是98年3月17日14時到16
    時，由警政署舉辦的嚴懲重大惡性違規專案，當時我與其他
    3位同仁在民生及光華路口執行取締違規左轉的勤務，15時3
    分許我看見異議人（即抗告人）違規左轉，我就向前指揮並
    吹哨子叫異議人（即抗告人）停車受檢，當時異議人（即抗
    告人）未停車，當時因為我身上有照像機，所以我就照像採
    證，照片送洗出來之後就依法告發等語（見原審卷第13頁）
    。按證人乙○○係就案發當日親身經歷之取締經過作證，所
    證內容，就其目擊本件機車駕駛人違規情節及舉發經過敘述
    詳實明確，並無瑕疵，亦無違反經驗法則或論理法則之情形
    ，且於本件卷存證據資料內並無任何積極證據足以證明證人
    乙○○所述虛偽，亦無足可顯信證人乙○○陳述不可採之品
    性證據或前科證據存在，自不得僅因證人乙○○為本件舉發
    之員警即否認其在訴訟上所具有之原證人資格。再參以證人
    乙○○僅係於依法執行勤務時，適時發現本件機車駕駛人有
    轉彎時不依標誌、標線號誌指示行駛及拒絕停車接受稽查而
    逃逸等違規而逕行舉發，其與抗告人素不相識，復無怨隙，
    應無甘冒觸犯偽證之罪責，故意設詞誣陷抗告人之動機及必
    要。從而，抗告人既未就執勤警員之舉發有誤提出相關證據
    以供調查，本院經查亦無任何證據足資證明證人乙○○有捏
    造事實違法取締之情事，則執勤警員本其維護交通秩序、安
    全職責所為之舉發，自應受到合法、正確之推定，是以，證
    人乙○○上開證詞應屬真實而可採信。
  (二)抗告人於聲明異議狀陳稱：當時伊在內車道行駛，為了安全
    起見所以繼續騎車，沒有停車接受稽查云云；於抗告理由狀
    中則陳稱：當時因車速問題並未即時停車接受盤查云云。惟
    查，民生路與光華路口之快慢車道間設有分隔島，而抗告人
    當時係騎在慢車道內側乙節，有照片及現場圖在卷可稽（見
    原審卷第18至20頁），足認抗告人當時並非處於不能停車受
    檢之狀態，甚為明灼；且抗告人當時既自知伊有轉彎時不依
    標誌、標線、號誌指示行駛之違規情事，且看到警員對其揮
    手，並吹哨子示意其停車受檢，顯然其對於應停車接受警員
    稽查乙節，已相當清楚知悉，衡情，其自應減速停車接受稽
    查，乃其竟為逃避違規罰責，拒絕停車接受稽查而逕行逃逸
    ，準此，抗告人辯稱伊當時在內車道，因為車速及安全問題
    才未即時停車接受盤查云云，顯非可採。
  (三)綜上所述，本件事證已臻明確，抗告人於上開時、地有轉彎
    時不依標誌、標線、號誌指示行駛，及違反前揭規定後拒絕
    停車接受稽查而逃逸等違規事實，洵堪認定。
四、原審因而認原處分機關依道路交通管理處罰條例第48條第1
    項第2款、第60條第1項、第63條第1項第1款（原裁定誤載為
    第63條第1款、第3款）之規定，裁罰抗告人罰鍰3,600元，
    並記違規點數2點，並無不當，依道路交通案件處理辦法第
    19條規定，裁定駁回抗告人之異議，經核並無違誤。抗告人
    猶執前詞，指摘原裁定不當，為無理由，應予駁回。
五、據上論結，應依道路交通案件處理辦法第26條，刑事訴訟法
    第412條，裁定如主文。
中    華    民    國    98    年    7     月    14    日
                  刑事第七庭    審判長法  官 莊飛宗
                                      法  官 陳明富
                                      法  官 孫啟強
以上正本證明與原本無異。
不得再抗告。
中    華    民    國    98    年    7     月    14    日
                                      書記官 吳新貞


司法院資訊處製作；財團法人民間司法改革基金會備份。
